【裁判字號】    92,交易,111
【裁判日期】    921203
【裁判案由】    公共危險等
【裁判全文】
臺灣彰化地方法院刑事判決                        九十二年度交易字第一一一號
    公  訴  人  臺灣彰化地方法院檢察署檢察官  宙股
    被      告  乙○○
                甲○○
右列被告等因公共危險等案件，經檢察官提起公訴（九十一年度偵字第七二七三號）
，本院認有刑事訴訟法第二百七十三條之一第一項之情形，而改依簡式審判程序判決
如左：
        主  文
乙○○因過失傷害人，處有期徒刑肆月，如易科罰金，以參佰元折算壹日；又服用酒
類，不能安全駕駛動力交通工具而駕駛，處拘役伍拾日，如易科罰金，以參佰元折算
壹日。
甲○○服用酒類，不能安全駕駛動力交通工具而駕駛，處拘役伍拾日，如易科罰金，
以參佰元折算壹日。
        事  實
一、乙○○於民國九十一年八月十四日二十時許起至二十二時許止，在其位於彰化縣
    彰化市○○路○段一三九號住處飲用葡萄酒後，而甲○○亦於同日二十二時許，
    在彰化縣彰化市○○路友人處飲用白蘭地酒後，均明知已達不能安全駕駛動力交
    通工具之程度，乙○○竟仍酒後無照駕駛車牌號碼ＫＷＰ－一八九號重型機車，
    沿彰化縣彰化市○○路○段由南往北方向行使，而於翌日（十五日）零時五十分
    許，行經該路一五一號前時，本應注意汽車行駛時，駕駛人應注意車前狀況，並
    隨時採取必要之安全措施，及車輛行經彎道、狹路時，應減速慢行，作隨時停車
    之準備，且依當時天氣晴朗，雖為夜間，然有照明，路面乾燥、無缺陷、無障礙
    物，視距良好，並無不能注意之情事，竟因其酒後注意力不足，於行經彎道、狹
    路路段未減速慢行，且未充分注意車前狀況，適甲○○亦因酒後駕駛車號ＫＵＺ
    －四一六號重型機車，沿同路段對向由北往南方向駛來，亦應注意駕駛重機車，
    行經未劃標線路段之道路，應靠右行駛，因酒後注意力不足，而未靠右行駛，雙
    方在彰化縣彰化市○○路○段一五一號前發生碰撞，致甲○○人車倒地，受有頭
    部外傷、蜘蛛膜下腔出血、器質性腦症候群等傷害，而乙○○於偵辦犯罪之警員
    尚不知犯罪人前自首接受裁判。嗣經送醫後測得乙○○之血液所含酒精濃度為二
    五四．四六ＭＧ＼ＤＬ（經換算為呼氣酒精濃度為一．二七ＭＧ＼Ｌ），甲○○
    之血液所含酒精濃度為二三六．七ＭＧ＼ＤＬ（經換算為呼氣酒精濃度為一．一
    八ＭＧ＼Ｌ）。
二、案經甲○○訴由（過失傷害部分）彰化縣警察局彰化分局報請台灣彰化方法院檢
    察署檢察官偵查起訴，本院認有刑事訴訟法第二百七十三條之一第一項之情形，
    而改依簡式審判程序審理。
        理  由
一、按除被告所犯為死刑、無期徒刑、最輕本刑為三年以上有期徒刑之罪或高等法院
    管轄第一審案件者外，於前條第一項程序進行中，被告先就被訴事實為有罪之陳
    述時，審判長得告知被告簡式審判程序之旨，並聽取當事人、代理人、辯護人及
    輔佐人之意見後，裁定進行簡式審判程序；除簡式審判程序及簡易程序案件外，
    第一審應行合議審判，刑事訴訟法第二百七十三條之一第一項、第二百八十四條
    之一分別定有明文。本件被告乙○○、甲○○所涉係死刑、無期徒刑、最輕本刑
    為三年以上有期徒刑之罪或高等法院管轄第一審案件以外之罪，並於本院行準備
    程序時就被訴事實為有罪之陳述，本院合議庭依前揭規定，經評議結果，裁定改
    由一名法官獨任行簡式審判程序，先予敘明。
二、右揭公共危險犯罪事實部分，業據被告乙○○、甲○○分別於警、偵訊中及本院
    審理時均坦承不諱。又被告等因酒後駕車發生碰撞，而被告乙○○之血液所含酒
    精濃度為二五四．四六ＭＧ＼ＤＬ（經換算為呼氣酒精濃度為一．二七ＭＧ＼Ｌ
    ），被告甲○○之血液所含酒精濃度為二三六．七ＭＧ＼ＤＬ（經換算為呼氣酒
    精濃度為一．一八ＭＧ＼Ｌ），有道路交通事故調查報告表、彰化縣警察局彰化
    分局不予解送報告書、彰化基督教醫院檢驗報告單、舉發違反道路交通管理事件
    通知單各二紙、現場及車損照片十四幀等在卷可按，被告二人顯已達不能安全駕
    駛動力交通工具之程度甚明。足徵被告等此部分之自白與事實相符，此部分事證
    業臻明確，被告等此部分之犯行堪以認定。
三、前揭過失傷害犯罪事實部分，已據被告乙○○於警、偵訊中及本院審理時坦承不
    諱，核與告訴人甲○○於警、偵訊時及本院審理中之指訴情節相符。此外，並有
    道路交通事故調查報告表、澄清醫院出具之診斷證明書、車損及現場照片十四幀
    等附卷可憑。次按行車速度，依標誌或標線之規定，無標誌或標線者，行經彎道
    、狹路時，應減速慢行，作隨時停車之準備；又汽車行駛時，駕駛人應注意車前
    狀況，並隨時採取必要之安全措施，道路交通安全規則九十三條第一項第三款、
    第九十四條第三項分別定有明文。被告乙○○雖未考領有駕照，然其既欲騎乘機
    車，應事先熟知前開規定，且有遵守之義務。又查肇事當時天氣晴朗，雖為夜間
    ，然有照明，路面乾燥、無缺陷、無障礙物，視距良好，有道路交通事故調查報
    告表在卷可稽，依當時情形被告並無不能注意之情形，竟疏未注意駕駛重機車行
    經彎道、狹路路段時未減速慢行，且未充分注意車前狀況，而與告訴人甲○○發
    生碰撞，致告訴人甲○○受有前開傷害，其有過失甚明。況本件經送台灣省彰化
    縣區車輛行車事故鑑定委員會鑑定，及台灣省車輛行車事故覆議鑑定委員會覆議
    結果，亦認被告於夜間駕駛重機車，行經彎道、狹路路段未減速慢行，且未充分
    注意車前狀況，為肇事次因，有台灣省彰化縣區車輛行車事故鑑定委員會九十一
    年十二月二日彰鑑字第九一０七七九號函送之鑑定意見書，及台灣省車輛行車事
    故覆議鑑定委員會九十二年十月二十一日府覆議字第九二一一００六號函各一紙
    在卷可按。雖告訴人甲○○於夜間駕駛重機車，行經未劃標線路段未靠右行駛，
    為肇事主因，亦有過失，但被告乙○○仍難辭過失之責，告訴人甲○○因本件車
    禍，致受前揭傷害與被告之過失行為間顯有相當因果關係，此部分事證業臻明確
    ，被告乙○○自白其有過失傷害之犯行，與事實相符，此部分犯行亦堪認定。
四、核被告乙○○、甲○○等於飲用酒類後，已達於不能安全駕駛動力交通工具之程
    度，竟猶執意駕車外出，所為均係犯刑法第一百八十五條之三之服用酒類，不能
    安全駕駛動力交通工具而駕駛罪。被告乙○○另駕車與告訴人發生碰撞，致告訴
    人受傷，係犯刑法第二百八十四條第一項前段之過失傷害罪。又被告乙○○無照
    且酒醉駕車肇事，就其所犯過失傷害部分，應依道路交通管理處罰條例第八十六
    條第一項之規定，加重其刑。另被告乙○○於偵查犯罪之員警知悉犯罪行為人前
    自首，業據證人即員警吳駿源到院證述：本件是路人報案的，當時被告二人都在
    場，甲○○當場無法表示意見，但乙○○當場有表不是他肇事等語屬實。其自首
    而受裁判，應依刑法第六十二條前段之規定減輕其刑，並依規定先加後減之。被
    告乙○○所犯前開二罪，犯意各別，犯罪構成要件不同，應予分論併罰。爰審酌
    被告乙○○、甲○○等明知自己飲酒後，精神狀態已受相當影響，竟無視於其他
    用路人可能遭受之生命、身體威脅，僅圖一己往來交通之便，率爾駕駛車輛外出
    ，及其等之品性、犯罪動機、目的、所生危害，被告乙○○過失程度之輕重，其
    係無照且酒後駕車肇事，犯罪後被告等均坦承犯行，態度尚佳等一切情狀，分別
    量處如主文所示之刑，併均諭知易科罰金之折算標準，以示懲處。
據上論斷，應依刑事訴訟法第二百七十三條之一第一項、第二百九十九條第一項前段
，刑法第一百八十五條之三、第二百八十四條第一項前段、第六十二條前段、第四十
一條第一項前段，道路交通管理處罰條例第八十六條第一項，罰金罰鍰提高標準條例
第一條、第二條，判決如主文。
本案經檢察官黃玉琪到庭執行職務。
中      華      民      國      九十二      年      十二    月    三    日
                                臺灣彰化地方法院交通法庭
                                    法      官  陳  秋  錦
右正本證明與原本無異。
如不服本判決，應於判決送達後十日內，向本院提出上訴狀（須附繕本）。
                                    法院書記官  于  淑  真
中      華      民      國      九十二      年      十二    月    四    日
刑法第一百八十五條之三：
服用毒品、麻醉藥品、酒類或其他相類之物，不能安全駕駛動力交通工具而駕駛者，
處一年以下有期徒刑、拘役或三萬元以下罰金。
刑法第二百八十四條
因過失傷害人者，處六月以下有期徒刑、拘役或五百元以下罰金。致重傷者，處一年
以下有期徒刑、拘役或五百元以下罰金。
從事業務之人，因業務之過失傷害人者，處一年以下有期徒刑、拘役或一千元以下罰
金。致重傷者，處三年以下有期徒刑、拘役或二千元以下罰金。


司法院資訊處製作；財團法人民間司法改革基金會備份。
